【裁判字號】    89,聲再,480
【裁判日期】    890719
【裁判案由】    聲請再審
【裁判全文】
台灣高等法院刑事裁定                            八十九年度聲再字第四八號
    再審聲請人
    即受判決人  甲○○
右列聲請人因違反毒品危害防制條例案件，對於本院八十九年度上訴字第二○○○號
中華民國八十九年七月十九日確定判決（台灣板橋地方法院八十九年度訴字第一九八
號、台灣板橋地方法院檢察署八十八年度偵字第二一九九六、二○二五五號），聲請
再審，本院裁定如左：
    主  文
再審之聲請駁回。
    理  由
一、聲請意旨略稱：聲請人經本院於民國八十九年七月十九日（聲請狀誤載為二十九
    日）以八十九年度上訴字第二○○○號判決聲請人持有第二級毒品，處有期徒刑
    七月確定在案，惟聲請人就施用第二級毒品部分，違犯毒品危害防制條例第十條
    之罪，經觀察、勒戒後，檢察官於八十九年二月二十三日（聲請狀誤載為三月十
    五日）依同條例第二十條第二項處以不起訴處分，按持有毒品為施用毒品之前階
    段行為，而「持有」為「施用」之當然結果，持有毒品為低度行為，應為施用之
    高度行為所吸收，不另論罪，聲請人「施用」第二級毒品之行為，檢察官既為不
    起訴處分，自不應就「持有」第二級毒品之行為單獨評價，該台灣板橋地方法院
    檢察署檢察官之不起訴處分書（即八十九年毒偵字第一三五三號、八十九年度毒
    偵緝字第二一六號）於判決前即已存在，然未經發現，不及調查斟酌，如詳加調
    查，必足以認受有罪判決之聲請人，應受無罪、免訴、免刑或輕於原確定判決所
    認罪名，係足以動搖原確定判決之新證據，為此依刑事訴訟法第四百二十條第一
    項第六款聲請再審云云。
二、查刑事訴訟法第四百二十條第一項第六款所謂確實之新證據，指其本體顯然足為
    受刑人有利判決之基礎無須經過調查者而言，又按刑法上所謂吸收犯，係指一罪
    所規定之構成要件，為他罪構成要件所包括，因而發生吸收關係者而言。如意圖
    供自己施用而持有毒品，進而施用，則其持有之低度行為，當然為高度之施用行
    為所吸收，不另論以持有毒品罪；惟如施用毒品者，另以其他犯意而持有毒品，
    其持有毒品與施用毒品間即無高低度行為之關係可言，自不生吸收犯之問題。本
    件聲請人所提出之台灣板橋地方法院檢察署檢察官之不起訴處分書（即八十九年
    毒偵字第一三五三號、八十九年度毒偵緝字第二一六號）僅能證明聲請人於受確
    定判決前曾有施用第二級毒品之事實，惟並無法證明原確定判決所認定聲請人持
    有之第二級毒品三十六包（淨重三四．九三公克）係意圖供自己施用而持有，聲
    請人亦未提出其他確實證據證明聲請人施用第二級毒品與原確定判決所認定之持
    有第二級毒品間究有無吸收關係，是聲請人所主張之理由，非經相當調查不能證
    明其真偽，殊與確實之意義不符，自難認為有再審之理由。又縱原確定判決所認
    定聲請人持有之第二級毒品三十六包（淨重三四．九三公克）係意圖供自己施用
    而持有，與聲請人施用第二級毒品間有吸收關係，屬實質上一罪，為同一案件，
    則原確定判決之起訴時間是否在檢察官就聲請人施用第二級毒品行為為不起訴處
    分之後；原判決是否應依刑事訴訟法第三百零三條第四款之規定為不受理之判決
    ，而誤為實體判決，均屬確定判決是否違背法令而得據以提起非常上訴之問題，
    與再審程序係就原確定判決認定事實是否錯誤之救濟制度無涉。本件聲請人所舉
    聲請再審之理由，核與上引法條所定不符，應認無再審理由，爰依同法第四百三
    十四條第一項裁定如主文。
中    華 民    國    八十九    年        十        月      三十一    日
                            臺灣高等法院刑事第十五庭
                                審判長法  官  房  阿  生
                                      法  官  胡  泉  田
                                      法  官  雷  元  結
右正本證明與原本無異。
不得抗告。
                                      書記官  梁  雅  華
中    華    民    國    八十九    年        十一      月      二        日


司法院資訊處製作；財團法人民間司法改革基金會備份。
